# 分享一下我对合并抵减中“投资收益与利润分配抵减“的理解

提问人：舟遥遥 时间：2021-11-11 14:01:42
请教一下， 我看教材没有介绍过合并报表用成本法进行编制的介绍。 实务中，合并报表多用成本法进行编制吗

回答人：chenyiwei
成本法编制合并报表操作简单。如果投资成本和股权比例不变，抵销分录每年可以连续滚动，好处很多，推荐采用。